【裁判字號】    92,交聲,55
【裁判日期】    920410
【裁判案由】    違反道路交通管理處罰條例聲明異議
【裁判全文】
臺灣桃園地方法院交通事件裁定                      九十二年度交聲字第五五號
    聲  請  人
    即異議  人  甲○○
右受處分人因違反道路交通管理處罰條例案件，對於交通部公路局新竹區監理所桃園
監理站所為之桃監裁五字第駕裁五二－Ｚ00000000號處分，聲明異議，本院
裁定如左：
    主  文
聲請駁回。
    理  由
一、聲請意旨略以：如附件異議狀所載。
二、依法院訴訟當事人在途期間標準第四條第一項第二款、第二條第一款之規定，異
    議人之住所地既在桃園縣八德巿而非與交通部公路局新竹區監理所桃園監理站在
    同一鄉鎮巿，自應計入一日之在途期間，因之，異議人於九十二年一月七日收受
    裁決書而於九十二年一月廿八日提出本件異議，並無逾越道路交通管理處罰條例
    第八十七條第一項所規定之廿日不變期間，核先敘明。再查，異議人於九十一年
    十月八日凌晨一時廿三分許，在國道三號公路南向廿五公里處，為警測得其以時
    速一百十公里之速度行駛，因而舉發其於時速限制為九十公里之高速公路路段超
    速行駛，此係業據巡邏員警以雷達測速器之科學儀器所測知者，內政部警政署國
    道公路警察局第六警察隊九十一年十二月十六日公警國六（九）刑訴字第０九一
    ０００八三五六號函亦已陳述明確，且舉發警員郭志義亦已向本院庭呈其於案發
    時所使用之測速器經經濟部標準檢驗局於九十一年四月廿四日核發之雷達測速儀
    檢定合格證書一紙附卷足憑，異議人空言質疑測速不準，委無實益，另異議人又
    舉與本案無關之九十一年九月廿八日涉嫌超速之事實，亦無足證明本案測速不準
    。又查，異議人辯稱警方將伊攔下後，並未將測速器所測得之數字給伊看云云，
    然證人即舉發警員郭志義於九十二年四月九日到庭證稱警方有將測速器所測得之
    數字給異議人看，異議人空言前開各語，即無可採。復查，本案係屬當場舉發者
    ，舉發員警填製舉發違反道路交通管理事件通知單請異議人簽章，異議人既拒絕
    簽章，則依違反道路交通管理事件統一裁罰基準及處理細則第十一條第一項第一
    款之規定，舉發員警在該通知單上記明異議人拒絕簽名，此時，該通知單即視為
    異議人已收受，舉發單位或裁決單位本即無庸再以郵寄或其他方式將該通知單交
    付予異議人，異議人陳稱至到案日後始收到該舉發單云云，核與舉發之效力無影
    響，況所謂舉發，在性質上僅係彈劾違規事項，舉發是否成立、是否正確無誤，
    仍須待交通裁決機關之裁決，異議人仍可對裁決之結果表示異議，對異議人之權
    利無影響，可見異議人所稱是否在到案日前收受前開通知單，與本件裁決效力無
    涉。又異議人所涉違規事實之處罰依據係道路交通管理處罰條例第三十三條，該
    條之處罰係「新台幣三千元以上六千元以下罰鍰」，再依同條例第六十三條第一
    項第一款之規定，違反同條例第三十三條者，須記違規點數一點，則原裁決機關
    裁處異議人新台幣三千元及記違規點收一點，係前開各法條所規定最輕之處罰，
    異議人陳稱原裁決機關從重課處，亦有誤會。綜上，本件聲請核無理由，原處分
    機關之裁決於法無違。
據上論斷，應依道路交通案件處理辦法第十九條，裁定如主文。
中      華      民      國      九十二    年    四      月      十      日
                                臺灣桃園地方法院交通法庭
                                      法  官  曾  雨  明
右正本證明與原本無異。
如不服本裁定，應於裁定送達後五日內向本院提出抗告狀。
                                      書記官  戴  育  萍
中        華        民        國    九十二    年    四    月    十一    日
附件：


司法院資訊處製作；財團法人民間司法改革基金會備份。
